【裁判字號】    97,抗,269
【裁判日期】    971015
【裁判案由】    分割共有物
【裁判全文】
臺灣高等法院臺南分院民事裁定  97年度抗字第269號
抗  告  人  甲○○
視同抗告人  丙○○
            庚○○
            戊○○
            己○○
            乙○○
相  對  人  丁○○
上列抗告人因與相對人間請求分割共有物事件，對於中華民國97
年9月5日臺灣臺南地方法院所為96年度訴字第126 號裁定，提起
抗告，本院裁定如下：
    主  文
抗告駁回。
抗告訴訟費用新臺幣壹仟元由抗告人負擔。
    理  由
一、按向第二審法院上訴，依民事訴訟法第77條之13、及第77條
    之14規定，加徵裁判費10分之5，民事訴訟法第77條之16 定
    有明文。又繳納裁判費為民事訴訟必備之合法要件，如未繳
    納裁判費，經原第一審法院裁定限期補繳，仍不於期間內補
    正者，為上訴不合法，原第一審法院應以裁定駁回之，復為
    民事訴訟法第442條第2項所明定。
二、經查本件請求分割共有物事件，抗告人不服原判決提起上訴
    ，未繳納第二審裁判費，經原第一審法院於民國（下同）97
    年6月27日，以裁定核定訴訟標的價額為新臺幣（下同）2,4
    35,314元，應徵收第二審裁判費37,734元，並限抗告人於收
    受裁定後 5日內繳納，逾期不繳即駁回上訴，且該裁定已於
    97年7月1日送達抗告人在案，既有各該裁定及送達證書存卷
    足稽，抗告人自應依法繳納裁判費37,734元至明。乃抗告人
    迄未依原第一審法院之補正裁定意旨，繳納第二審裁判費，
    揆諸上揭規定，其上訴顯難認為合法，應裁定予以駁回。原
    第一審法院本於同上見解，裁定駁回抗告人之上訴，經核認
    事用法並無不合。抗告人抗告意旨，雖以原第一審法院判決
    所採之分割方法不適當云云，指摘原裁定不當，求予廢棄改
    判。惟縱認確有其事，亦非抗告人逾繳納上訴費用期限，而
    仍未繳納上訴費用之正當理由，其抗告為無理由，應予駁回
    。
三、據上論結，本件抗告為無理由，應依民事訴訟法第495條之1
    第1項、第449條第1項、第95條、第78條，裁定如主文。
中    華    民    國    97    年    10    月    15    日
                  民事第四庭    審判長法  官  王惠一
                                      法  官  蘇重信
                                      法  官  林永茂
上為正本係照原本作成。
如不服本裁定，僅得於收受本裁定正本送達後10日內以適用法規
顯有錯誤為理由，向本院提出再抗告狀（須附繕本）依法應繳納
抗告費新台幣1 千元，並委任律師為訴訟代理人，經本院許可後
始可再抗告於最高法院。
中    華    民    國    97    年    10    月    15    日
                                      書記官  謝素嬿
【附記】
民事訴訟法第495條之1第2項準用同法第466條之1第1、2 項規定
：
(1)對於第二審判決上訴，上訴人應委任律師為訴訟代理人。但上
  訴人或其法定代理人具有律師資格者，不在此限。
(2)上訴人之配偶、三親等內之血親、二親等內之姻親，或上訴人
  為法人、中央或地方機關時，其所屬專任人員具有律師資格並
  經法院認為適當者，亦得為第三審訴訟代理人。
民事訴訟法第466條之2：
  上訴人無資力委任訴訟代理人者，得依訴訟救助之規定，聲請
  第三審法院為之選任律師為其訴訟代理人。


司法院資訊處製作；財團法人民間司法改革基金會備份。
